最高法院刑事判決　　　　　　　九十四年度台非字第一０二號
　　上　訴　人　最高法院檢察署檢察總長
　　被　　　告　甲○○
　　　　　　　　　　　　號
上列上訴人因被告違反槍砲彈藥刀械管制條例案件，對於台灣花
蓮地方法院中華民國九十三年九月二十四日第一審確定判決（九
十三年度訴字第一四三號，起訴案號：台灣花蓮地方法院檢察署
九十三年度偵字第五八三號），認為違法，提起非常上訴，本院
判決如下：
    主  文
原判決關於違背法令部分撤銷。
    理  由
非常上訴理由稱：「按判決不適用法則或適用不當者，為違背法
令，刑事訴訟法第三百七十八條定有明文。又，得為緩刑之宣告
者，須以未曾受有期徒刑以上刑之宣告，或前受有期徒刑以上刑
之宣告，執行完畢或赦免後，五年以內未曾受有期徒刑以上刑之
宣告為要件之一，此觀刑法第七十四條之規定甚明。經查，本件
被告甲○○前因違反毒品危害防制條例案件，經台灣花蓮地方法
院於民國九十一年八月二十三日以九十一年度訴字第一四號判處
有期徒刑一年確定；又因過失致人於死案件，經台灣高等法院花
蓮分院於九十二年五月二十日以九十二年度交上易字第五號判處
有期徒刑六月確定；復因違反毒品危害防制條例案件，經台灣花
蓮地方法院於九十三年十月四日以九十三年度花簡字第四二六號
判處有期徒刑四月確定，現仍於台灣花蓮監獄執行中，有執行案
件資料表可稽。是被告既曾因犯罪受有期徒刑以上刑之宣告，已
不合於緩刑之條件，自不得再宣告緩刑。原確定判決竟就被告所
犯本件未經許可，持有可發射子彈具有殺傷力之改造手槍罪，判
處有期徒刑一年一月，併科罰金新台幣（下同）一萬元，罰金如
易服勞役，以九百元即銀元三百元折算一日，緩刑四年，揆諸首
揭法條說明，顯有判決適用法則不當之違背法令。雖原法院於判
決確定後，以屬誤寫為理由，以裁定更正其錯誤，惟判決主文記
載錯誤，以裁定將其更正，此項裁定自屬無效，此有最高法院二
十六年渝上字第八七一號判例可稽，附此說明。案經確定，爰依
刑事訴訟法第四百四十一條、第四百四十三條提起非常上訴，以
資糾正。」等語。
本院按得為緩刑之宣告者，須以未曾受有期徒刑以上刑之宣告，
或前受有期徒刑以上刑之宣告，執行完畢或赦免後，五年以內未
曾受有期徒刑以上刑之宣告為要件之一，此觀刑法第七十四條之
規定甚明。本件被告甲○○曾因違反毒品危害防制條例案件，經
台灣花蓮地方法院於九十一年七月九日，以九十一年度訴字第一
四二號刑事判決處以應執行有期徒刑一年，於九十一年八月二十
二日確定；復因過失致人於死案件，經台灣高等法院花蓮分院於
九十二年五月二十日，以九十二年交上易字第五號刑事判決處以
有期徒刑六月並確定，有台灣高等法院被告全國前案紀錄表可稽
（九十三年度訴字第一四三號卷第十至十三頁）。則被告於九十
三年三月七日晚上九時許至同年月八日凌晨零時二十分許，犯本
件未經許可，持有可發射子彈具有殺傷力之改造手槍罪，經台灣
花蓮地方法院於九十三年九月二十四日，以九十三年度訴字第一
四三號刑事判決處以有期徒刑一年一月，併科罰金新台幣一萬元
時，因前已受有期徒刑之宣告並確定，即不合於緩刑之條件，依
法不得予以宣告緩刑，乃台灣花蓮地方法院誤為緩刑四年之宣告
，其判決當然為違背法令。又原審嗣發現原判決原本及正本之主
文欄均有上揭之違誤，雖曾於九十三年十二月九日以裁定更正：
「原判決之原本及其正本主文欄內關於緩刑肆年之記載有誤，應
予更正刪除。」（九十三年度執他字第五八一號卷第十五頁）等
情，然參照司法院院字第一八五七號及大法官會議釋字第四三號
解釋意旨，刑事判決正本送達後，發現原本錯誤，須僅顯係文字
誤寫，而不影響於全案情節與判決本旨者，始得由原法院以裁定
更正。本件原判決之原本及其正本關於主文欄之上開違誤，其與
誤寫、誤算或其他類此之顯然錯誤之情形有別，顯已影響判決之
本旨，不得以裁定更正之，該裁定自不生更正之效力，原判決仍
屬違法。案經確定，非常上訴意旨執以指摘，洵有理由。惟原判
決尚非不利於被告，應由本院將原判決關於諭知緩刑之違背法令
部分撤銷，以資糾正。
據上論結，應依刑事訴訟法第四百四十七條第一項第一款前段，
判決如主文。
中　　華　　民　　國　九十四　年　　四　　月　二十八　日
                      最高法院刑事第二庭
                          審判長法官  董　明　霈
                                法官  林　茂　雄
                                法官  張　祺　祥
                                法官  呂　永　福
                                法官  洪　文　章
      本件正本證明與原本無異
                                      書  記  官
中　　華　　民　　國　九十四　年　　五　　月　　五　　日
                                                      Ｔ
